臺灣臺南地方法院刑事判決
111年度交簡上字第49號
上  訴  人  臺灣臺南地方檢察署檢察官
被      告  龐齊凱



上列上訴人因被告過失傷害案件，不服本院民國110年12月30日1
09年度交簡字第2099號第一審簡易判決（聲請簡易判決處刑書案
號：臺灣臺南地方檢察署109年度調偵字第885號），提起上訴，
被告就被訴事實為有罪之陳述，本院管轄之第二審合議庭裁定進
行簡式審判程序，判決如下：
    主      文
上訴駁回。
龐齊凱緩刑貳年。
    事實及理由
一、本件被告龐齊凱所犯為死刑、無期徒刑、最輕本刑3年以上
    有期徒刑以外之罪，亦非屬高等法院管轄第一審之案件，其
    於本院審理程序進行中，就被訴事實為有罪之陳述，經審判
    長告知簡式審判程序之旨，並聽取當事人之意見後，本院合
    議庭裁定進行簡式審判程序，合先敘明。
二、本件經本院審理結果，認原審以被告騎乘機車行駛於道路上
    ，本應注意道路交通安全規則之相關規定，以維護行車安全
    ，竟未注意車前狀況，亦未保持安全間隔距離，致而追撞前
    方告訴人騎乘於路口停等紅燈之機車，造成告訴人受有重傷
    害，被告為肇事原因，危害道路交通安全，缺乏尊重其他用
    路人生命財產安全之觀念，兼衡告訴人所受傷勢及身心痛苦
    、被告素行、犯後態度、教育程度及家庭經濟狀況，暨被告
    尚未與告訴人達成調解、賠償告訴人損失等一切情狀，依刑
    事訴訟法第449條第1項前段、第454條第2項、第300條，刑
    法第284條後段、第62條前段、第41條第1項前段，刑法施行
    法第1條之1第1項規定，量處被告有期徒刑5月，如易科罰金
    ，以新臺幣1千元折算1日，經核認事用法並無不合，量刑亦
    稱妥適，應予維持，並引用第一審刑事簡易判決記載之事實
    、證據及理由（詳如附件）。
三、上訴人上訴意旨僅稱被告自本件車禍發生至今，未賠償任何
    金錢予告訴人，更未與告訴人達成和解，可見其未積極彌補
    告訴人所受之損失，原審判決量處之刑度是否過輕，非無斟
    酌之餘地等語，而未指摘原審判決有任何認事用法違背法令
    之處，而原審判決認事用法既無違誤，量刑亦稱妥適，業如
    前述，認上訴人提起上訴，為無理由，應予駁回。
四、查被告並無刑事前科紀錄，有臺灣高等法院被告前案紀錄表
    1份在卷可參，其因一時疏忽未注意而肇事，於本院審理中
    坦承自身過失，深具悔意，並與告訴人達成和解賠償損害並
    已履行完畢，告訴人亦表示不再追究，此有本院111年度新
    司簡調字第111號調解筆錄及郵局匯款收據2紙在卷可稽（見
    簡上卷第75至77頁），被告經此偵審教訓，當知所警惕，信
    無再犯之虞，是本院斟酌上情，認為本件所宣告之刑，以暫
    不執行為適當，爰併予宣告緩刑2年，以啟自新。又斟酌本
    案情節及被告已賠償告訴人相當金額，不另命其為刑法第74
    條第2項各款所列之事項，併予敘明。
據上論斷，應依刑事訴訟法第455條之1第1項、第3項、第364條
、第273條之1第1項、第368條、第373條，刑法第74條第1項第1
款，判決如主文。
本案經檢察官陳奕翔聲請簡易判決處刑，檢察官林容萱到庭執行
職務。
中　　華　　民　　國　　111 　年　　5 　　月　　31　　日
                  刑事第四庭    審判長法　官  陳本良
                                      法　官  張菁
                                      法　官  王鍾湄
以上正本證明與原本無異。
不得上訴。
                                      書記官  吳幸芳
中　　華　　民　　國　　111 　年　　5 　　月　　31　　日
附件：本院109年度交簡字第2099號刑事簡易判決1件
附錄本案論罪科刑法條：
中華民國刑法第284條：
因過失傷害人者，處1年以下有期徒刑、拘役或10萬元以下罰金
；致重傷者，處3年以下有期徒刑、拘役或30萬元以下罰金。
〈附件〉
臺灣臺南地方法院刑事簡易判決
109年度交簡字第2099號
聲　請　人　臺灣臺南地方檢察署檢察官
被　　　告　龐齊凱　男　(民國00年0月00日生)
　　　　　　　　　　身分證統一編號：Z000000000號
　　　　　　　　　　住○○市○○區○○○路000號
　　　　　　　　　　居臺南市○○區○○○路00巷00號
上列被告因過失致重傷害案件，經檢察官聲請以簡易判決處刑（
109年度調偵字第885號），本院判決如下：
    主  文
龐齊凱犯過失傷害致人重傷罪，處有期徒刑伍月，如易科罰金，
以新臺幣壹仟元折算壹日。
    事實及理由
一、本件犯罪事實，除如附件（即檢察官聲請簡易判決處刑書）
    所示犯罪事實第5列之「及擦傷之傷害」之後增加「，進而
    導致洪繼志受傷達中樞神經機能障礙之重大難治、達嚴重減
    損一肢以上機能等重傷害程度」外，其餘均引用附件之記載
    。
二、本件證據，除增加被告龐齊凱於審理中之供述及奇美醫療財
    團法人奇美醫院110年10月13日函文暨病情摘要1份外，其餘
    均引用附件之記載。
三、按刑法第10條第4項第4款、第6款規定：「稱重傷者，謂下
    列傷害：四、毀敗或嚴重減損一肢以上之機能。六、其他於
    身體或健康，有重大不治或難治之傷害。」查本件告訴人因
    本件交通事故受傷，其中受有上開重傷害程度等情，有奇美
    醫療財團法人奇美醫院110年10月13日函文暨病情摘要在卷
    可稽，足認告訴人所受傷害已達刑法第10條第4項第4款、第
    6款之重傷害程度，聲請簡易判決處刑書就此部分重傷害結
    果漏未敘明，容有未洽，應予補充。
四、核被告龐齊凱所為，係犯刑法第284條後段之過失致重傷罪
    。又就被告犯行部分，檢察官之聲請簡易判決處刑書漏未斟
    酌告訴人所受傷勢之後續狀況，即逕認告訴人係受普通傷害
    ，並因而聲請簡易判決處刑認被告涉犯「刑法第284條前段
    」之過失傷害罪嫌云云，尚有未洽，惟因基本社會事實同一
    ，且經本院當庭告知刑法第284條後段之過失致重傷罪之罪
    名，依法變更起訴法條。被告合於自首之要件，依刑法第62
    條前段減輕其刑。
五、爰審酌被告騎乘機車行駛於道路上，本應注意道路交安全規
    則之相關規定，以維護行車安全，竟未注意車前狀況，亦未
    保持安全間隔距離，致而追撞前方告訴人騎乘於路口停等紅
    燈之機車，造成告訴人受有重傷害，被告為肇事原因，危害
    道路交通安全，缺乏尊重其他用路人生命財產安全之觀念，
    兼衡告訴人所受傷勢及身心痛苦、被告素行（參見臺灣高等
    法院被告前案紀錄表）、犯後態度、教育程度及家庭經濟狀
    況，暨被告尚未與告訴人達成調解、賠償告訴人損失等一切
    情狀，量處如主文所示之刑，並諭知易科罰金之折算標準，
    以資儆懲。
六、據上論斷，應依刑事訴訟法第449條第1項前段、第454條第2
    項、第300條，刑法第284條後段、第62條前段、第41條第1
    項前段，刑法施行法第1條之1第1項，逕以簡易判決處如主
    文所示。
七、如不服本判決，得自收受送達之翌日起20日內，向本院提起
    上訴狀（須附繕本），上訴於本院管轄之第二審地方法院合
    議庭。
八、本案經檢察官陳奕翔聲請以簡易判決處刑。
中　　華　　民　　國　　110 　年　　12　　月　　30　　日
                  刑事第十五庭  法  官  盧鳳田
以上正本證明與原本無異。
                                書記官  洪筱喬
中　　華　　民　　國　　111 　年　　1 　　月　　3 　　日
附錄本案論罪科刑法條全文：
中華民國刑法第284條：
因過失傷害人者，處1年以下有期徒刑、拘役或10萬元以下罰金
；致重傷者，處3年以下有期徒刑、拘役或30萬元以下罰金。
◎附件：（下列除列出者，餘均省略）
臺灣臺南地方檢察署檢察官聲請簡易判決處刑書
                                    109年度調偵字第885號
　　被　　　告　龐齊凱　
上列被告因過失傷害案件，業經偵查終結，認為宜聲請以簡易判
決處刑，茲將犯罪事實及證據並所犯法條分敘如下：
　　　　犯罪事實
一、龐齊凱於民國108年11月4日5時50分許，騎乘車牌號碼000-0
    000號普通重型機車，沿臺南市新化區臺20線外側車道由西
    往東方向行駛，行經臺20線與臺39線路口時，本應注意汽機
    車在同一車道行駛時，後車與前車之間應保持隨時可以煞停
    之距離，且汽機車行駛時，駕駛人應注意車前狀況，並隨時
    採取必要之安全措施，而依當時天候晴、有晨光、視線良好
    、柏油路面、路面乾燥、道路無缺陷、亦無障礙物，並無不
    能注意之情狀，竟疏未注意車前狀況，亦未保持安全間隔距
    離，而追撞前方由洪繼志所騎乘於該路口處停等紅燈之車牌
    號碼000-000號普通重型機車，雙方均人車倒地，致洪繼志
    受有不完全頸脊髓損傷、頸部血腫及頸椎椎間盤突出、頸椎
    脊椎狹窄及滑脫、頭部外傷併顱內出血、臉部撕裂傷2公分
    及擦傷之傷害。嗣經警據報前往處理，龐齊凱即於未被有偵
    查犯罪權限之公務員或機關知悉其犯罪前，在事故現場向到
    場處理交通事故而尚不知何人為肇事車輛駕駛之員警表明其
    係肇事人而自首，乃為警查悉上情。
二、案經洪繼志訴由臺南市政府警察局新化分局報告偵辦。
　　　　證據並所犯法條
一、上開犯罪事實，業據被告龐齊凱於偵查中坦承不諱，核與告
    訴人洪繼志於警詢、偵查中之證述情節大致相符，並有道路
    交通事故現場圖、道路交通事故調查表（一）（二）、現場
    與車損情形照片12張、監視器畫面翻拍照片5張、奇美醫療
    財團法人奇美醫院診斷證明書在卷足參，堪認被告任意性之
    自白確與事實相符，堪以採信。
二、按汽機車行駛時，駕駛人應注意車前狀況，並隨時採取必要
    之安全措施，道路交通安全規則第94條第3項亦有明文。本
    件被告騎車行經前揭路段，自應注意車前狀況及減速慢行，
    隨時採取必要之安全措施並作隨時停車之準備，衡諸當時狀
    況，時值天候晴、有晨光、視線良好、柏油路面、路面乾燥
    、道路無缺陷、亦無障礙物、視距良好，此有道路交通事故
    調查表㈠、案發現場照片在卷可參，是客觀上並無不能注意
    之情形。參以被告於偵查中明確供承：「可能太累了沒有注
    意到洪繼志在等紅燈，就直接追撞上去」等語，足認被告於
    騎車行經前揭路段時，並未注意車前狀況及減速慢行，隨時
    採取必要之安全措施並作隨時停車之準備，始因不及反應而
    與洪繼志之機車發生碰撞，致告訴人洪繼志摔車倒地並受有
    前揭傷害，被告就本件車禍事故之發生，確有過失，洵堪認
    定。參以本件事故之肇事因素，經臺南市車輛行車事故鑑定
    委員會鑑定結果，亦認被告駕駛普通重型機車，未注意車前
    狀況，為肇事原因等情，有上開委員會109年6月23日南市交
    鑑字第1090765322號函暨南鑑0000000案鑑定意見書附卷可
    據，因上開鑑定意見係鑑定機關本於專業知識及鑑定經驗所
    為之判斷，自可憑信，益徵被告就本件事故之發生確有過失
    。再告訴人因本件車禍受有前述傷害，已如前述，則與被告
    之過失行為間，有相當因果關係，被告之過失傷害犯行，自
    堪認定。
三、核被告龐齊凱所為，係犯刑法第284條前段之過失傷害罪嫌
    。又被告於本件事故發生後，員警接獲報案前往現場處理而
    尚不知何人為肇事車輛駕駛時，即向員警表示其為肇事者，
    亦有臺南市政府警察局新化分局交通分隊道路交通事故肇事
    人自首情形紀錄表在卷可查，則被告顯係於有偵查犯罪權限
    之機關或公務員知悉其上開犯罪前，即自首而接受裁判，參
    之被告亦坦承其確有過失不諱，堪認其確出於悔悟而自首本
    件犯行，請依刑法第62條前段之規定減輕其刑。
中　　華　　民　　國　 109　　年　　7 　　月　　10　　日
　　　　　　　　　　　　　　　檢察官  陳  奕  翔
中　　華　　民　　國　 109　　年　　7 　　月　　20　　日
                              書記官  劉  珀  妤